臺灣雲林地方法院刑事裁定
111年度聲字第201號
聲  請  人  臺灣雲林地方檢察署檢察官
受  刑  人  莊智仰




上列聲請人因受刑人數罪併罰有二裁判以上，聲請定其應執行之
刑（111年度執字第313號），本院裁定如下：
    主  文
莊智仰犯如附表所示之罪刑，就有期徒刑部分，應執行有期徒刑
捌年陸月；就併科罰金部分，應執行罰金新臺幣伍萬元，如易服
勞役，以新臺幣壹仟元折算壹日。
    理  由
一、聲請意旨略以：受刑人莊智仰因違反槍砲彈藥刀械管制條例
    等案件，先後經判決確定如附表，應依刑法第53條及第51條
    第5款、第7款，定其應執行之刑，爰依刑事訴訟法第477條
    第1項聲請裁定定應執行之刑等語。
二、裁判確定前犯數罪者，併合處罰之。但有下列情形之一者，
    不在此限：一、得易科罰金之罪與不得易科罰金之罪。二、
    得易科罰金之罪與不得易服社會勞動之罪。三、得易服社會
    勞動之罪與不得易科罰金之罪。四、得易服社會勞動之罪與
    不得易服社會勞動之罪。前項但書情形，受刑人請求檢察官
    聲請定應執行刑者，依第51條規定定之；數罪併罰，分別宣
    告其罪之刑，宣告多數有期徒刑者，於各刑中之最長期以上
    ，各刑合併之刑期以下，定其刑期，但不得逾30年；如宣告
    多數罰金者，於各刑中之最多額以上，各刑合併之金額以下
    ，定其金額；數罪併罰，有二裁判以上者，依刑法第51條之
    規定，定其應執行之刑，並由該案犯罪事實最後判決之法院
    之檢察官，聲請該法院裁定之；刑法第50條、第53條、第51
    條第5款、第7款及刑事訴訟法第477條第1項分別定有明文。
    又法律上屬於自由裁量之事項，有其外部性界限及內部性界
    限，並非概無拘束，依據法律之具體規定，法院應在其範圍
    內選擇為適當之裁判者，為外部性界限，而法院為裁判時，
    應考量法律之目的，及法律秩序之理念所在者，為內部性界
    限，法院為裁判時，二者均不得有所踰越（最高法院80年度
    台非字第473號判決意旨參照）。是以數罪併罰，有二裁判
    以上，定其應執行之刑時，固屬於法院自由裁量之事項，然
    仍應受前揭外部性界限及內部性界限之拘束。
三、經查：
㈠、本件受刑人於附表所示時間犯如附表各編號所示之罪，分別
    經本院、臺灣嘉義地方法院、臺灣高雄地方法院及臺灣彰化
    地方法院判處如附表各編號所示之刑，均經確定在案。附表
    編號2至11所示各罪，犯罪時間係在附表編號1所示之罪判決
    確定（民國110年1月7日）前所犯，有各該判決書及臺灣高
    等法院被告前案紀錄表在卷可稽。又受刑人所犯如附表編號
    5至6、8、10至11所示各罪均為得易科罰金之罪，其餘附表
    所示之罪則為不得易科罰金之罪，屬前述刑法第50條但書第
    1款情形，檢察官依受刑人請求聲請定其應執行之刑，並給
    予受刑人陳述意見之機會，並審核有關卷證後，認本件聲請
    為正當，應予准許。
㈡、本件被告所犯附表編號1至2、4至5、7至8所示各罪分別為共
    同犯侵入住宅竊盜罪、侵入住宅竊盜罪、共同犯竊盜罪、踰
    越牆垣竊盜罪及普通竊盜罪，於併合處罰時，其責任非難重
    複之程度較高；而上述竊盜罪與附表編號3所示各罪分別為
    三人以上共同冒用政府機關及公務員名義詐欺取財罪及三人
    以上共同詐欺取財罪、附表編號6所示之罪為非法持有子彈
    罪、附表編號9所示之罪為非法持有非制式手槍罪、附表編
    號10所示之罪為恐嚇危害安全罪及附表編號11所示之罪為幫
    助施用第二級毒品罪，則又為不同的犯罪類型，侵害法益亦
    不同，於併合處罰時，其責任非難重複之程度則較低。這些
    責任非難重複之程度高低狀況，應於本件定應執行刑時予以
    充分斟酌，並適當反映於所定刑度，以符合罪刑相當原則。
    經審酌受刑人責任非難重複的程度，犯罪類型、法益侵害種
    類、犯罪行為態樣，及裁判於定刑時已扣減之應執行刑（附
    表編號1至6所示各罪前經本院110年度聲字第845號裁定定應
    執行刑為有期徒刑為4年6月，即定刑時已扣減1年6月；附表
    編號11所示各罪前經本院110年度簡字第177號判決定應執行
    刑為有期徒刑5月，即定刑時已扣減4月），並權衡審酌其整
    體行為責任與刑罰之目的，暨前述各罪定應執行刑之外部界
    限（各宣告刑中刑期最長之有期徒刑5年2月以上，各刑合併
    之刑期即有期徒刑13年2月以下），另參考受刑人對本件定
    應執行刑表示請求重新、從輕裁量定應執行刑，我已知錯、
    悔悟，有臺灣雲林地方檢察署刑法第50條第1項但書案件是
    否請求定應執行刑調查表1份（見本院卷第53頁至第54 頁）
    在卷可參等一切情狀，定其有期徒刑及併科罰金部分應執行
    之刑如主文所示，並就併科罰金部分諭知易服勞役之折算標
    準。
四、數罪併罰中之一罪，依刑法規定得易科罰金，若因與不得易
    科之他罪併合處罰結果而不得易科罰金時，原可易科部分所
    處之刑，亦無庸為易科罰金折算標準之記載，此經司法院釋
    字第144號、第679號及院字2702號解釋在案。本件受刑人所
    犯如附表編號5至6、8、10至11所示各罪所處之刑，雖均得
    易科罰金，惟因與其餘編號所示各罪不得易科罰金之刑併合
    處罰，依前揭說明，於定執行刑時，無庸為易科罰金折算標
    準之諭知。
五、本件受刑人莊智仰定應執行刑案件一覽表，除就編號5、6之
    「偵查（自訴）機關年度案號」欄位所記載之「雲林地檢11
    0年度偵字第1789號」，應補充為「雲林地檢110年度偵字第
    789號、第1790號」；編號6之「犯罪日期」欄位所記載之「
    109年9月4日」，應補充為「109年8月底至同年9月3日間之
    某日至109年9月4日」；編號8之「偵查（自訴）機關年度案
    號」欄位所記載之「彰化地檢110年度偵字第4582號等」，
    應補充為「彰化地檢110年度偵字第4582號、第6859號」；
    編號9之「犯罪日期」欄位所記載之「109年12月1日」，應
    更正為「109年9月中旬某日至109年12月1日」；編號11之「
    宣告刑」欄位所記載之「有期徒刑2月（3次）」，應更正為
    「有期徒刑3月（3次）」、「偵查（自訴）機關年度案號」
    欄位所記載之「雲林地檢109年度偵字第5867號等」，應補
    充為「雲林地檢109年度偵字第5867號、第6036號、110年度
    偵字第3340號」外，餘均引用如附件。
六、依刑事訴訟法第477條第1項，裁定如主文。
中　　華　　民　　國　　111 　年　　3 　　月　　31　　日
                  刑事第四庭    法  官  黃玥婷
以上正本證明與原本無異。
如不服本裁定，應於裁定送達後5 日內向本院提出抗告狀（須附繕本）。　　　　　　　　　　　
中　　華　　民　　國　　111 　年　　3 　　月　　31　　日
                                書記官  邱明通
附表：受刑人莊智仰定應執行刑案件一覽表